【裁判字號】    99,交聲,551
【裁判日期】    990318
【裁判案由】    交管條例聲異
【裁判全文】
臺灣板橋地方法院交通事件裁定         99年度交聲字第551號
原處分機關  交通部公路總局臺北區監理所
異  議  人
即受處分人  甲○○
上列異議人即受處分人因違反道路交通管理處罰條例案件，不服
原處分機關於中華民國99年2 月10日所為之裁決處分（裁決書案
號：北監自裁字裁40-CG0000000號），聲明異議，本院裁定如下
：
    主  文
異議駁回。
    理  由
一、聲明異議意旨略以：異議人即受處分人甲○○於民國98年10
    月31日下午1 時56分許，駕駛車牌號碼0987-PG 號自用小客
    車，行經臺北縣新莊市○○路、新泰路口，在多車道右轉彎
    ，不先駛入外側車道，經臺北縣政府警察局交通隊（下稱原
    舉發機關）警員依數位固定桿錄影畫面，逕行掣單舉發；惟
    本件舉發時，新莊市○○路正值捷運施工架設圍籬，車道寬
    度不足，當大型車輛停車時，相鄰車道車輛即無法通過，另
    外位於建興街與中興街間之公車站牌，以及建興街口之紅綠
    燈，更使行車狀況雪上加霜；異議人當日欲右轉中華路1 段
    ，因塞車無法右轉，欲變換車道，又遇到建興街口紅燈，過
    了紅燈又逢公車停靠上下客，後方車輛猛按喇叭，只能繼續
    前行，至新泰路路口右轉，是原處分顯有違誤，爰依法聲明
    異議，請求撤銷原處分。
二、按汽車駕駛人轉彎時，有在多車道右轉彎，不先駛入外側車
    道之情形者，處新臺幣（下同）600 元以上1800元以下罰鍰
    ，並記違規點數1 點，道路交通管理處罰條例第48條第1 項
    第4 款、第63條第1 項第1 款分別定有明文。
三、經查，異議人於98年10月31日下午1 時56分許，駕駛車牌號
    碼0987-PG 號自用小客車，行經臺北縣新莊市○○路與新泰
    路口，在多車道右轉彎，不先駛入外側車道，經原舉發機關
    警員依數位固定桿錄影畫面，逕行掣單舉發之事實，有臺北
    縣政府警察局北縣警交大字第CG0000000 號舉發違反道路交
    通管理事件通知單1 紙、採證照片2 張附卷可資佐證，且為
    異議人所未提出爭執，其在多車道右轉彎，不先駛入外側車
    道之違規行為，自堪認定。異議人雖以前揭情詞置辯，惟按
    汽車行駛至交岔路口右轉彎時，應距交岔路口30公尺前顯示
    方向燈或手勢，換入外側車道、右轉車道或慢車道，駛至路
    口後再行右轉，為道路交通安全規則第102 條第1 項第4 款
    所明定，異議人為考領有合格小客車駕駛執照之人，對此規
    定當無不知之理，是異議人駕車擬在新莊市○○路右轉新泰
    路，即應依規定先行駛入外側車道後為之，縱遇外側車道道
    路擁塞，亦應視路況預先採取必要之措施，如提早在前一路
    口進入外側車道，或放慢車速並顯示方向燈，以切入外側車
    道之車陣中排隊等候，是異議人執此為辯，實屬無據。再者
    ，參諸上開現場採證照片以觀，可見異議人駕駛上開汽車接
    近中正與新泰路口時，仍行駛在內側車道上，儘管車流量甚
    大，異議人不僅駕車橫越外側車道，甚且逕行從內側車道右
    轉進入新泰路，益徵異議人辯稱因外側車道壅塞，故難以切
    換至外側車道云云，實非可採。是異議人未依規定於交岔路
    口30公尺前顯示方向燈或手勢，換入外側車道，駛至路口後
    再行右轉，卻選擇在車流量甚大之前開路口，始從內側車道
    逕行右轉，已然影響該處交通之順暢甚明，其有原舉發機關
    所指之前開違規行為，堪予認定。
四、綜上，異議人於前揭時、地駕駛汽車，在多車道右轉彎，不
    先駛入外側車道之違規行為，事證明確；原處分機關以異議
    人違反道路交通管理處罰條例第48條第1 項第4 款規定，裁
    處罰鍰600 元，並依同條例第63條第1 項第1 款規定，記違
    規點數1 點，核無不當；本件異議為無理由，應予駁回。
據上論斷，應依道路交通案件處理辦法第19條，裁定如主文。
中    華    民    國    99    年    3     月    18    日
                  交通法庭    法  官 鄭凱文
以上正本證明與原本無異
如不服本裁定應於送達後5日內向本院提出抗告狀
                              書記官 陳筱惠
中    華    民    國    99    年    3     月    18    日

司法院資訊處製作；財團法人民間司法改革基金會備份。
